---
title: "Stat des 2"
output: html_document
date: "2024-04-24"
---

```{r setup, include=FALSE}
knitr::opts_chunk$set(echo = TRUE)
```

```{r}
# Charger la bibliothèqueee
library(dplyr)
library(ggplot2)
library(magrittr)
library(rlang)
```

# 1.Répartition des catégories des fonds

## 1.2 Répartition des catégories des fonds ESG

```{r}
categorie_counts_ESG <- table(ESG_Funds_Holdings_All$category)
categorie_counts_ESG

categorie_counts_noESG <- table(noESG_Funds_Holdings_All$category)
categorie_counts_noESG
```

```{r}
colors <- c("#1f78b4", "#33a02c", "#e31a1c", "#ff7f00", "#6a3d9a", "#a6cee3", "#b2df8a", "#fb9a99", "#fdbf6f", "#cab2d6")

# Créer le graphique circulaire sans les étiquettes
pie(categorie_counts_ESG, col = colors, main = "Répartition des catégories des fonds ESG",labels=NA)

# Créer les étiquettes pour la légende avec les pourcentages
percentages <- round(100 * categorie_counts_ESG / sum(categorie_counts_ESG), 1)
legend_labels <- paste(names(categorie_counts_ESG), "(", percentages, "%)")

# Ajouter la légende en utilisant legend_labels
legend("topright", legend = legend_labels, title = "Catégories", 
       cex = 0.6, fill = colors, inset = c(0.55, 0))
```

```{r}
colors <- c("#1f78b4", "#33a02c", "#e31a1c", "#ff7f00", "#6a3d9a", "#a6cee3", "#b2df8a", "#fb9a99", "#fdbf6f", "#cab2d6")

categories_sans_gen <- categorie_counts_ESG[names(categorie_counts_ESG) != "Gen 20-100"]

pie(categories_sans_gen, col = colors, main = "Répartition des catégories des fonds ESG thématiques", labels = NA)

# Créer les étiquettes pour la légende avec les pourcentages
percentages <- round(100 * categories_sans_gen / sum(categories_sans_gen), 1)
legend_labels <- paste(names(categories_sans_gen), "(", percentages, "%)")

# Ajouter la légende en utilisant legend_labels
legend("topright", legend = legend_labels, title = "Catégories", 
       cex = 0.6, fill = colors, inset = c(0.55, 0))

```

## 1.2 Répartition des catégories des fonds non ESG

```{r}

colors <- c("#aec7e8", "#b2df8a", "#fb9a99")

# Créer le graphique circulaire sans les étiquettes
pie(categorie_counts_noESG, col = colors, main = "Répartition des catégories des fonds non ESG",labels=NA)

# Créer les étiquettes pour la légende avec les pourcentages
percentages <- round(100 * categorie_counts_noESG / sum(categorie_counts_noESG), 1)
legend_labels <- paste(names(categorie_counts_noESG), "(", percentages, "%)")

# Ajouter la légende en utilisant legend_labels
legend("topright", legend = legend_labels, title = "Catégories", 
       cex = 0.5, fill = colors, inset = c(0.4, 0))
```

# 2. Comparaison de l'évolution des encours totaux (ESG/nonESG)

```{r}
# Calculer les encours totaux pour chaque base de données
encours_total_ESG <- ESG_Funds_Holdings_All %>%
  group_by(date) %>%
  summarize(encours_total_ESG = sum(market_value))

encours_total_noESG <- noESG_Funds_Holdings_All %>%
  group_by(date) %>%
  summarize(encours_total_noESG = sum(market_value))

# Fusionner les encours totaux des deux bases de données en une seule dataframe
encours_combined <- merge(encours_total_ESG, encours_total_noESG, by = "date", all = TRUE)

# Tracer l'évolution des encours totaux combinés sur un seul graphique
ggplot(encours_combined, aes(x = date)) +
  geom_line(aes(y = encours_total_ESG, color = "ESG Holdings")) +
  geom_line(aes(y = encours_total_noESG, color = "No ESG Holdings")) +
  labs(x = "Date", y = "Encours totaux", title = "Comparaison de l'évolution des encours totaux ESG et non ESG ") +
  scale_color_manual(values = c("ESG Holdings" = "lightgreen", "No ESG Holdings" = "red")) +
  theme_minimal()
```

# 3. Taux de rotation des portefeuilles

## 3.1 Taux de rotation des portefeuilles ESG

```{r}
data <- data.frame(ESG_Funds_Holdings_All)
```

```{r}

data <- data[order(data$fund_Isin, data$name, data$date), ]
```

```{r}
# Calculer la différence dans la quantité d'actions détenues entre chaque période pour chaque fonds
data$difference_quantite <- ave(data$quantity, data$fund_Isin, data$name, FUN = function(x) c(NA, diff(x)))

```

```{r}
# Identifier les achats (quantité positive) et les ventes (quantité négative) pour chaque fonds
achats <- subset(data, difference_quantite > 0)
ventes <- subset(data, difference_quantite < 0)

# Calculer la somme des montants absolus des achats et des ventes pour chaque fonds
valeur_abs_achats <- aggregate(abs(achats$difference_quantite), by = list(achats$fund_Isin), FUN = sum)
valeur_abs_ventes <- aggregate(abs(ventes$difference_quantite), by = list(ventes$fund_Isin), FUN = sum)

# Afficher les valeurs absolues des achats et des ventes pour chaque fonds
names(valeur_abs_achats) <- c("fund_Isin", "valeur_abs_achats")
names(valeur_abs_ventes) <- c("fund_Isin", "valeur_abs_ventes")

print(valeur_abs_achats)

print(valeur_abs_ventes)
```

```{r}
# Trouver la plus petite date pour chaque fonds
min_dates <- tapply(data$date, data$fund_Isin, min)

# Créer un vecteur pour stocker le nombre total de quantités pour chaque fonds à la plus petite date
total_quantities <- numeric(length(min_dates))

# Parcourir chaque fonds et calculer la somme des quantités à la plus petite date
for (i in seq_along(min_dates)) {
  fund <- names(min_dates)[i]
  min_date <- min_dates[i]
  total_quantity <- sum(data[data$fund_Isin == fund & data$date == min_date, "quantity"])
  total_quantities[i] <- total_quantity
}

# Créer un data frame avec les fonds et la somme des quantités à la plus petite date
summary_data <- data.frame(fund_Isin = names(min_dates), total_quantity_debut = total_quantities)

```

```{r}
# Trouver la plus grande date pour chaque fonds
max_dates <- tapply(data$date, data$fund_Isin, max)

# Créer un vecteur pour stocker le nombre total d'actifs pour chaque fonds à la plus grande date
total_assets_max_date <- numeric(length(max_dates))

# Parcourir chaque fonds et calculer le nombre d'actifs à la plus grande date
for (i in seq_along(max_dates)) {
  fund <- names(max_dates)[i]
  max_date <- max_dates[i]
  total_assets <- sum(data[data$fund_Isin == fund & data$date == max_date, "quantity"])
  total_assets_max_date[i] <- total_assets
}

# Ajouter la nouvelle colonne au data frame summary_data
summary_data$total_quantity_fin <- total_assets_max_date

# Afficher le nouveau data frame avec les fonds, la somme des quantités à la plus petite date, 
# et le nombre d'actifs à la plus grande date
print(summary_data)
```

```{r}
# on calcule la moyenne sur toute la période en faisant (debut + fin)/2
summary_data$mean_quantity <- (summary_data$total_quantity_debut + summary_data$total_quantity_fin) / 2
```

```{r}
data_turnover <- merge(summary_data, valeur_abs_ventes, by = "fund_Isin", all.x = TRUE)
data_turnover <- merge(data_turnover, valeur_abs_achats, by = "fund_Isin", all.x = TRUE)

```

```{r}
data_turnover$taux_rotation <- (data_turnover$valeur_abs_ventes + data_turnover$valeur_abs_achats) / data_turnover$mean_quantity
```

```{r}
# Afficher le data frame avec la nouvelle colonne taux_rotation
head(data_turnover)
```

```{r}
data_turnover <- data_turnover[complete.cases(data_turnover), ]
```

```{r}
data_turnover$taux_rotation <- data_turnover$taux_rotation / 11
```

```{r}
mean_turnover <- mean(data_turnover$taux_rotation, na.rm = TRUE)

# Afficher le turnover moyen pour les fonds ESG
print(mean_turnover)

```

```{r}
# Charger le package ggplot2 pour la création de graphiques
library(ggplot2)

# Créer un histogramme des taux de rotation
ggplot(data_turnover, aes(x = taux_rotation)) +
  geom_histogram(binwidth = 0.5, fill = "lightgreen", color = "black") +
  labs(title = "Distribution des taux de rotation", x = "Taux de rotation", y = "Fréquence")
```

```{r}
#On s'aperçoit qu'il y a une taux de rotation de 170, et un de 61, qui sont liés à des fonds qui ont énormément grossi, on décide de les enlever du graphique 

# Trier les données par taux de rotation dans l'ordre décroissant
sorted_data <- data_turnover[order(data_turnover$taux_rotation, decreasing = TRUE), ]

# Exclure les deux valeurs maximales
data_sans_max <- sorted_data[-(1:2), ]

# Créer un histogramme des taux de rotation sans les deux valeurs maximales
ggplot(data_sans_max, aes(x = taux_rotation)) +
  geom_histogram(binwidth = 0.2, fill = "lightgreen", color = "black") +
  labs(title = "Distribution des taux de rotation sans les deux valeurs maximales", x = "Taux de rotation", y = "Fréquence")

```

## 3.2 Taux de rotation des fonds non ESG

```{r}
data_nonESG <- data.frame(noESG_Funds_Holdings_All)
```

```{r}
data_nonESG <- data_nonESG[order(data_nonESG$fund_Isin, data_nonESG$name, data_nonESG$date), ]
```

```{r}
# Calculer la différence dans la quantité d'actions détenues entre chaque période pour chaque fonds
data_nonESG$difference_quantite <- ave(data_nonESG$quantity, data_nonESG$fund_Isin, data_nonESG$name, FUN = function(x) c(NA, diff(x)))

```

```{r}
# Identifier les achats (quantité positive) et les ventes (quantité négative) pour chaque fonds
achats_nonESG <- subset(data_nonESG, difference_quantite > 0)
ventes_nonESG <- subset(data_nonESG, difference_quantite < 0)

# Calculer la somme des montants absolus des achats et des ventes pour chaque fonds
valeur_abs_achats_nonESG <- aggregate(abs(achats_nonESG$difference_quantite), by = list(achats_nonESG$fund_Isin), FUN = sum)
valeur_abs_ventes_nonESG <- aggregate(abs(ventes_nonESG$difference_quantite), by = list(ventes_nonESG$fund_Isin), FUN = sum)

# Afficher les valeurs absolues des achats et des ventes pour chaque fonds
names(valeur_abs_achats_nonESG) <- c("fund_Isin", "valeur_abs_achats_nonESG")
names(valeur_abs_ventes_nonESG) <- c("fund_Isin", "valeur_abs_ventes_nonESG")

print(valeur_abs_achats_nonESG)

print(valeur_abs_ventes_nonESG)
```

```{r}
# Trouver la plus petite date pour chaque fonds
min_dates_nonESG <- tapply(data_nonESG$date, data_nonESG$fund_Isin, min)

# Créer un vecteur pour stocker le nombre total de quantités pour chaque fonds à la plus petite date
total_quantities_nonESG <- numeric(length(min_dates_nonESG))

# Parcourir chaque fonds et calculer la somme des quantités à la plus petite date
for (i in seq_along(min_dates_nonESG)) {
  fund_nonESG <- names(min_dates_nonESG)[i]
  min_date_nonESG <- min_dates_nonESG[i]
  total_quantity_nonESG <- sum(data_nonESG[data_nonESG$fund_Isin == fund_nonESG & data_nonESG$date == min_date_nonESG, "quantity"])
  total_quantities_nonESG[i] <- total_quantity_nonESG
}

# Créer un data frame avec les fonds et la somme des quantités à la plus petite date
summary_data_nonESG <- data.frame(fund_Isin = names(min_dates_nonESG), total_quantity_debut_nonESG = total_quantities_nonESG)

```

```{r}
# Trouver la plus grande date pour chaque fonds
max_dates_nonESG <- tapply(data_nonESG$date, data_nonESG$fund_Isin, max)

# Créer un vecteur pour stocker le nombre total d'actifs pour chaque fonds à la plus grande date
total_assets_max_date_nonESG <- numeric(length(max_dates_nonESG))

# Parcourir chaque fonds et calculer le nombre d'actifs à la plus grande date
for (i in seq_along(max_dates_nonESG)) {
  fund_nonESG <- names(max_dates_nonESG)[i]
  max_date_nonESG <- max_dates_nonESG[i]
  total_assets_nonESG <- sum(data_nonESG[data_nonESG$fund_Isin == fund_nonESG & data_nonESG$date == max_date_nonESG, "quantity"])
  total_assets_max_date_nonESG[i] <- total_assets_nonESG
}

# Ajouter la nouvelle colonne au data frame summary_data
summary_data_nonESG$total_quantity_fin_nonESG <- total_assets_max_date_nonESG

# Afficher le nouveau data frame avec les fonds, la somme des quantités à la plus petite date, 
# et le nombre d'actifs à la plus grande date
print(summary_data_nonESG)
```

```{r}
# on calcule la moyenne sur toute la période en faisant (debut + fin)/2
summary_data_nonESG$mean_quantity_nonESG <- (summary_data_nonESG$total_quantity_debut_nonESG + summary_data_nonESG$total_quantity_fin_nonESG) / 2
```

```{r}
data_turnover_nonESG <- merge(summary_data_nonESG, valeur_abs_ventes_nonESG, by = "fund_Isin", all.x = TRUE)
data_turnover_nonESG <- merge(data_turnover_nonESG, valeur_abs_achats_nonESG, by = "fund_Isin", all.x = TRUE)

```

```{r}
data_turnover_nonESG$taux_rotation_nonESG <- (data_turnover_nonESG$valeur_abs_ventes_nonESG + data_turnover_nonESG$valeur_abs_achats_nonESG) / data_turnover_nonESG$mean_quantity_nonESG
```

```{r}
# Afficher le data frame avec la nouvelle colonne taux_rotation
head(data_turnover_nonESG)
```

```{r}
data_turnover_nonESG <- data_turnover_nonESG[complete.cases(data_turnover_nonESG), ]
```
```{r}
data_turnover_nonESG$taux_rotation_nonESG<- data_turnover_nonESG$taux_rotation_nonESG / 11
```

```{r}
mean_turnover_nonESG <- mean(data_turnover_nonESG$taux_rotation_nonESG, na.rm = TRUE)

# Afficher le turnover moyen pour les fonds ESG
print(mean_turnover_nonESG)

```

```{r}
# Charger le package ggplot2 pour la création de graphiques
library(ggplot2)

# Créer un histogramme des taux de rotation
ggplot(data_turnover_nonESG, aes(x = taux_rotation_nonESG)) +
  geom_histogram(binwidth = 0.2, fill = "brown", color = "black") +
  labs(title = "Distribution des taux de rotation (non ESG)", x = "Taux de rotation", y = "Fréquence")
```

```{r}
#On s'aperçoit qu'il y a 4 lignes avec des hauts taux de rotation, on décide de les enlever du graphique 

# Trier les données par taux de rotation dans l'ordre décroissant
sorted_data_nonESG <- data_turnover_nonESG[order(data_turnover_nonESG$taux_rotation_nonESG, decreasing = TRUE), ]

# Exclure les deux valeurs maximales
data_sans_max_nonESG <- sorted_data_nonESG[-(1:4), ]

# Créer un histogramme des taux de rotation sans les deux valeurs maximales
ggplot(data_sans_max_nonESG, aes(x = taux_rotation_nonESG)) +
  geom_histogram(binwidth = 0.2, fill = "brown", color = "black") +
  labs(title = "Distribution des taux de rotation sans les valeurs maximales (non ESG)", x = "Taux de rotation", y = "Fréquence")

```

```{r}
# Charger le package gridExtra
library(gridExtra)

# Créer un histogramme des taux de rotation sans les deux valeurs maximales
histogramme_1 <- ggplot(data_sans_max, aes(x = taux_rotation)) +
  geom_histogram(binwidth = 0.2, fill = "lightgreen", color = "black") +
  labs(title = "Distribution des taux de rotation ESG", x = "Taux de rotation", y = "Fréquence")

# Créer un histogramme des taux de rotation sans les valeurs maximales (non ESG)
histogramme_2 <- ggplot(data_sans_max_nonESG, aes(x = taux_rotation_nonESG)) +
  geom_histogram(binwidth = 0.2, fill = "#8B4513", color = "black") +
  labs(title = "Distribution des taux de rotation non ESG", x = "Taux de rotation", y = "Fréquence")

# Superposer les deux histogrammes avec grid.arrange
grid.arrange(histogramme_1, histogramme_2, ncol = 2)

```

```{r}
# Charger le package ggplot2 pour la création de graphiques
library(ggplot2)

# Créer un boxplot à partir de la colonne taux_rotation de data_turnover
boxplotnonESG <- ggplot(data_sans_max_nonESG, aes(y = taux_rotation_nonESG)) +
  geom_boxplot(fill = "brown", color = "black") +
  labs(title = "Boxplot des taux de rotation non ESG", y = "Taux de rotation") +
  theme_minimal()

boxplotESG <- ggplot(data_sans_max, aes(y = taux_rotation)) +
  geom_boxplot(fill = "lightgreen", color = "black") +
  labs(title = "Boxplot des taux de rotation ESG", y = "Taux de rotation") +
  theme_minimal()

ylim <- c(min(min(data_sans_max$taux_rotation), min(data_sans_max_nonESG$taux_rotation_nonESG)),
          max(max(data_sans_max$taux_rotation), max(data_sans_max_nonESG$taux_rotation_nonESG)))

# Superposer les deux histogrammes avec grid.arrange et spécifier la même plage d'échelle pour les deux
grid.arrange(boxplotESG + ylim(ylim), boxplotnonESG + ylim(ylim), ncol = 2)

```

On remarque que le turnover est plus élevé dans les fonds non ESG. Une conjoncture pourrait être que les gérants de fonds durables ne vendent pas certaines actions orientées ESG même si leur performance financière décline. 



## 3.3 Moyenne des taux de rotation par année (ESG)


```{r}
dataESGevo <- data.frame(ESG_Funds_Holdings_All)
```


```{r}
# Convertir la colonne de dates en classe Date
dataESGevo$date <- as.Date(as.character(dataESGevo$date), format = "%Y%m%d")

# Créer une colonne "année" pour extraire l'année à partir de la colonne de dates
dataESGevo$année <- format(dataESGevo$date, "%Y")

```


```{r}

# Trier les données par fonds, entreprise et date
dataESGevo <- dataESGevo %>%
  arrange(fund_Isin, name, date)

# Calculer les différences de quantité pour chaque entreprise dans chaque fonds d'une année à l'autre
dataESGevo <- dataESGevo %>%
  group_by(fund_Isin, name) %>%
  mutate(diff_quantity = quantity - lag(quantity)) %>%
  ungroup()

# Supprimer les lignes où la différence de quantité est NA (première année pour une entreprise dans un fonds)
dataESGevo <- dataESGevo[complete.cases(dataESGevo$diff_quantity), ]

# Calculer la somme des valeurs absolues des achats et des ventes pour tous les fonds
achats_ventes <- dataESGevo %>%
  group_by(fund_Isin, année) %>%
  summarize(total_achats_ventes = sum(abs(diff_quantity)), total_actifs = sum(quantity)) %>%
  ungroup()

# Calculer le taux de rotation pour chaque fonds et chaque année
taux_rotation <- achats_ventes %>%
  mutate(taux_rotation = total_achats_ventes / total_actifs)

# Afficher le résultat
print(taux_rotation)

```

```{r}
# Créer un dataframe avec la moyenne des taux de rotation par année
moyenne_taux_rotation <- taux_rotation %>%
  group_by(année) %>%
  summarize(moyenne_taux_rotation = mean(taux_rotation, na.rm = TRUE))

# Afficher le dataframe résultant
print(moyenne_taux_rotation)
```

```{r}
ggplot(moyenne_taux_rotation, aes(x=année, y=moyenne_taux_rotation)) +
  geom_smooth(method="loess", se=FALSE) + # Ajouter une courbe lissée
  geom_point() + # Ajouter des points pour chaque observation
  labs(x = "Année", y = "Taux de rotation moyen", title = "Taux de rotation moyen par année") + # Définir les titres des axes et du graphique
  theme_minimal() # Utiliser un thème minimal pour le graphique
```
  

## 3.4 Moyenne des taux de rotation par année (no ESG)

```{r}
datanoESGevo <- data.frame(noESG_Funds_Holdings_All)
```


```{r}
# Convertir la colonne de dates en classe Date
datanoESGevo$date <- as.Date(as.character(datanoESGevo$date), format = "%Y%m%d")

# Créer une colonne "année" pour extraire l'année à partir de la colonne de dates
datanoESGevo$année <- format(datanoESGevo$date, "%Y")

```


```{r}

# Trier les données par fonds, entreprise et date
datanoESGevo <- datanoESGevo %>%
  arrange(fund_Isin, name, date)

# Calculer les différences de quantité pour chaque entreprise dans chaque fonds d'une année à l'autre
datanoESGevo <- datanoESGevo %>%
  group_by(fund_Isin, name) %>%
  mutate(diff_quantity = quantity - lag(quantity)) %>%
  ungroup()

# Supprimer les lignes où la différence de quantité est NA (première année pour une entreprise dans un fonds)
datanoESGevo <- datanoESGevo[complete.cases(datanoESGevo$diff_quantity), ]

# Calculer la somme des valeurs absolues des achats et des ventes pour tous les fonds
achats_ventesnoESG <- datanoESGevo %>%
  group_by(fund_Isin, année) %>%
  summarize(total_achats_ventes = sum(abs(diff_quantity)), total_actifs = sum(quantity)) %>%
  ungroup()

# Calculer le taux de rotation pour chaque fonds et chaque année
taux_rotationnoESG <- achats_ventesnoESG %>%
  mutate(taux_rotationnoESG = total_achats_ventes / total_actifs)

# Afficher le résultat
print(taux_rotationnoESG)



```
```{r}
# Créer un dataframe avec la moyenne des taux de rotation par année
moyenne_taux_rotationnoESG <- taux_rotationnoESG %>%
  group_by(année) %>%
  summarize(moyenne_taux_rotationnoESG = mean(taux_rotationnoESG, na.rm = TRUE))

# Afficher le dataframe résultant
print(moyenne_taux_rotationnoESG)
```
```{r}
ggplot(moyenne_taux_rotationnoESG, aes(x=année, y=moyenne_taux_rotationnoESG)) +
  geom_smooth(method="loess", se=FALSE) + # Ajouter une courbe lissée
  geom_point() + # Ajouter des points pour chaque observation
  labs(x = "Année", y = "Taux de rotation moyen", title = "Taux de rotation moyen par année") + # Définir les titres des axes et du graphique
  theme_minimal() # Utiliser un thème minimal pour le graphique
```
```{r}
# Premier graphique
graphique1 <- ggplot(moyenne_taux_rotationnoESG, aes(x=année, y=moyenne_taux_rotationnoESG)) +
  geom_smooth(method="loess", se=FALSE) + 
  geom_point(color = "brown") +  # Couleur des points marron
  labs(x = "Année", y = "Taux de rotation moyen", title = "Taux de rotation moyen par année") + 
  theme_minimal()

# Deuxième graphique
graphique2 <- ggplot(moyenne_taux_rotation, aes(x=année, y=moyenne_taux_rotation)) +
  geom_smooth(method="loess", se=FALSE) + 
  geom_point(color = "green") +  # Couleur des points vert
  labs(x = "Année", y = "Taux de rotation moyen", title = "Taux de rotation moyen par année") + 
  theme_minimal()

# Superposition des deux graphiques
graphique_final <- graphique1 + 
  geom_smooth(data = moyenne_taux_rotation, aes(x=année, y=moyenne_taux_rotation), method="loess", se=FALSE, color="green") +
  geom_point(data = moyenne_taux_rotation, aes(x=année, y=moyenne_taux_rotation), color="green")

scale_color_manual(values = c("green", "brown"), labels = c("ESG", "No-ESG"))

# Affichage du graphique final
print(graphique_final)


```
# 4. Nombre moyen d'entreprises par fonds en portefeuille

## 4.1 ESG



```{r}
# Convertir les colonnes de date en format date pour les deux bases de données
ESG_Funds_Holdings_All_copy <- ESG_Funds_Holdings_All

noESG_Funds_Holdings_All_copy <- noESG_Funds_Holdings_All

ESG_Funds_Holdings_All_copy$date <- ymd(ESG_Funds_Holdings_All_copy$date)
noESG_Funds_Holdings_All_copy$date <- ymd(noESG_Funds_Holdings_All_copy$date)

# Agréger les données pour calculer le nombre moyen d'entreprises différentes par date pour les deux bases de données
entreprises_par_date_ESG <- ESG_Funds_Holdings_All_copy %>%
  group_by(date, fund_Isin) %>%
  summarise(nb_entreprises_differentes = n_distinct(isin)) %>%
  ungroup() %>%
  group_by(date) %>%
  summarise(moyenne_entreprises = mean(nb_entreprises_differentes))

entreprises_par_date_noESG <- noESG_Funds_Holdings_All_copy %>%
  group_by(date, fund_Isin) %>%
  summarise(nb_entreprises_differentes = n_distinct(isin)) %>%
  ungroup() %>%
  group_by(date) %>%
  summarise(moyenne_entreprises = mean(nb_entreprises_differentes))

# Créer les graphiques en barres pour chaque base de données
graphique_ESG <- ggplot(entreprises_par_date_ESG, aes(x = date, y = moyenne_entreprises)) +
  geom_bar(stat = "identity", fill = "lightgreen") +
  labs(x = "Date", y = "Nombre moyen d'entreprises", title = "ESG: Nombre moyen d'entreprises dans les fonds par date") +
  theme_minimal() +
  theme(axis.text.x = element_text(angle = 45, hjust = 1))

graphique_noESG <- ggplot(entreprises_par_date_noESG, aes(x = date, y = moyenne_entreprises)) +
  geom_bar(stat = "identity", fill = "brown") +
  labs(x = "Date", y = "Nombre moyen d'entreprises", title = "No ESG: Nombre moyen d'entreprises dans les fonds par date") +
  theme_minimal() +
  theme(axis.text.x = element_text(angle = 45, hjust = 1))

# Superposer les deux graphiques
gridExtra::grid.arrange(graphique_ESG, graphique_noESG, ncol = 2)

```








```{r}
# Assurez-vous d'avoir chargé les bibliothèques nécessaires
library(tidyverse)
library(lubridate)

# Supposons que vos bases de données s'appellent ESG_Funds_Holdings_All et noESG_Funds_Holdings_All

# Convertir les colonnes de date en format date pour les deux bases de données

ESG_Funds_Holdings_All_copy$date <- ymd(ESG_Funds_Holdings_All_copy$date)
noESG_Funds_Holdings_All_copy$date <- ymd(noESG_Funds_Holdings_All_copy$date)

# Agréger les données pour calculer le nombre moyen d'entreprises différentes par date pour les deux bases de données
entreprises_par_date_ESG <- ESG_Funds_Holdings_All_copy %>%
  group_by(date, fund_Isin) %>%
  summarise(nb_entreprises_differentes = n_distinct(isin)) %>%
  ungroup() %>%
  group_by(date) %>%
  summarise(moyenne_entreprises = mean(nb_entreprises_differentes))

entreprises_par_date_noESG <- noESG_Funds_Holdings_All_copy %>%
  group_by(date, fund_Isin) %>%
  summarise(nb_entreprises_differentes = n_distinct(isin)) %>%
  ungroup() %>%
  group_by(date) %>%
  summarise(moyenne_entreprises = mean(nb_entreprises_differentes))

# Fusionner les deux jeux de données
entreprises_par_date <- bind_rows(
  mutate(entreprises_par_date_ESG, type = "ESG"),
  mutate(entreprises_par_date_noESG, type = "No ESG")
)

ggplot(entreprises_par_date, aes(x = date, y = moyenne_entreprises, fill = type)) +
  geom_bar(stat = "identity", position = "dodge") +
  scale_fill_manual(values = c(ESG = "lightgreen", `No ESG` = "brown")) +
  labs(x = "Date", y = "Nombre moyen d'entreprises", title = "Nombre moyen d'entreprises dans les fonds par date") +
  theme_minimal() +
  theme(axis.text.x = element_text(angle = 45, hjust = 1))




```

```{r}
# Charger les bibliothèques nécessaires
library(dplyr)
library(ggplot2)


# Utiliser la fonction count de dplyr pour compter les entreprises uniques par fonds
result <- ESG_Funds_Holdings_All_copy %>%
  group_by(fund_Isin) %>%
  summarize(nombre_entreprises_differentes = n_distinct(isin))

# Créer le graphique en barres avec ggplot2
ggplot(result, aes(x = fund_Isin, y = nombre_entreprises_differentes)) +
  geom_bar(stat = "identity") +
  labs(x = "Fonds", y = "Nombre d'entreprises différentes", title = "Distribution du nombre d'entreprises différentes par fonds") +
  theme_minimal()

```
```{r}


distribution <- ESG_Funds_Holdings_All_copy %>%
  group_by(fund_Isin) %>%
  summarize(nombre_entreprises_differentes = n_distinct(isin)) %>%
  count(nombre_entreprises_differentes)

# Créer le graphique de densité avec ggplot2
ggplot(distribution, aes(x = nombre_entreprises_differentes)) +
  geom_density(fill = "skyblue", color = "blue", alpha = 0.5) +
  labs(x = "Nombre d'entreprises différentes dans un fonds", y = "Densité", title = "Densité de la distribution du nombre d'entreprises différentes par fonds") +
  theme_minimal()


```

```{r}
df_unique <- ESG_Funds_Holdings_All_copy %>%
  distinct(isin, .keep_all = TRUE)

# Utiliser la fonction count de dplyr pour compter le nombre de fonds ayant le même nombre d'entreprises différentes
distribution <- df_unique %>%
  group_by(fund_Isin) %>%
  summarize(nombre_entreprises_differentes = n_distinct(isin)) %>%
  count(nombre_entreprises_differentes)

# Créer le graphique de densité avec ggplot2
ggplot(distribution, aes(x = nombre_entreprises_differentes)) +
  geom_density(fill = "skyblue", color = "blue", alpha = 0.5) +
  labs(x = "Nombre d'entreprises différentes dans un fonds", y = "Densité", title = "Densité de la distribution du nombre d'entreprises différentes par fonds") +
  theme_minimal()

```

```{r}
df_unique_no_ESG <- noESG_Funds_Holdings_All_copy %>%
  distinct(isin, .keep_all = TRUE)

# Utiliser la fonction count de dplyr pour compter le nombre de fonds ayant le même nombre d'entreprises différentes
distribution_noESG <- df_unique_no_ESG %>%
  group_by(fund_Isin) %>%
  summarize(nombre_entreprises_differentes_noESG = n_distinct(isin)) %>%
  count(nombre_entreprises_differentes_noESG)

# Créer le graphique de densité avec ggplot2
ggplot(distribution_noESG, aes(x = nombre_entreprises_differentes_noESG)) +
  geom_density(fill = "skyblue", color = "blue", alpha = 0.5) +
  labs(x = "Nombre d'entreprises différentes dans un fonds", y = "Densité", title = "Densité de la distribution du nombre d'entreprises différentes par fonds") +
  theme_minimal()
```

```{r}
# Renommer la colonne dans distribution_noESG pour la rendre cohérente avec distribution
distribution_noESG <- distribution_noESG %>%
  rename(nombre_entreprises_differentes = nombre_entreprises_differentes_noESG)

```
```{r}

# Combiner les deux dataframes en un seul
combined_distribution <- rbind(distribution, distribution_noESG)

# Créer le graphique de densité avec ggplot2 en superposant les distributions
ggplot(combined_distribution, aes(x = nombre_entreprises_differentes, fill = Type)) +
  geom_density(alpha = 0.5, color = "black") +
  scale_fill_manual(values = c("lightgreen", "brown")) +  # Changer les couleurs de remplissage
  labs(x = "Nombre d'entreprises différentes dans un fonds", y = "Densité", title = "Densité de la distribution du nombre d'entreprises différentes par fonds") +
  theme_minimal()

```



```{r}
ESG_Funds_Holdings_All_actifs <- ESG_Funds_Holdings_All
```

```{r}
# Calculer la moyenne du nombre d'actifs par année et par fonds
mean_assets_per_year_per_fund <- ESG_Funds_Holdings_All_actifs %>%
  group_by(fund_Isin, year = lubridate::year(date)) %>%
  summarise(mean_assets = mean(quantity))

# Calculer la moyenne du nombre d'actifs par fonds sur toutes les années
mean_assets_per_fund <- mean_assets_per_year_per_fund %>%
  group_by(fund_Isin) %>%
  summarise(mean_assets = mean(mean_assets))

# Afficher la distribution avec un histogramme et une courbe lissée
ggplot(mean_assets_per_fund, aes(x = mean_assets)) +
  geom_histogram(binwidth = 1000000, fill = "lightgreen", color = "black", aes(y = ..density..)) +
  geom_density(alpha = 0.4, fill = "yellow") +
  labs(title = "Distribution du nombre moyen d'actifs en portefeuille par fonds (ESG)",
       x = "Nombre moyen d'actifs",
       y = "Fréquence")

```


```{r}

# Calculer la moyenne du nombre d'actifs par année et par fonds
mean_assets_per_year_per_fund <- ESG_Funds_Holdings_All_actifs %>%
  group_by(fund_Isin, year = lubridate::year(date)) %>%
  summarise(mean_assets = mean(quantity))

# Calculer la moyenne du nombre d'actifs par fonds sur toutes les années
mean_assets_per_fund <- mean_assets_per_year_per_fund %>%
  group_by(fund_Isin) %>%
  summarise(mean_assets = mean(mean_assets))

# Définir les quantiles pour exclure les valeurs extrêmes (par exemple, 2.5 % et 97.5 %)
lower_quantile <- 0.025
upper_quantile <- 0.975

# Calculer les quantiles du nombre moyen d'actifs par fonds
quantiles <- quantile(mean_assets_per_fund$mean_assets, c(lower_quantile, upper_quantile))

# Filtrer les données pour exclure les valeurs extrêmes
mean_assets_per_fund_filtered <- mean_assets_per_fund %>%
  filter(mean_assets >= quantiles[1] & mean_assets <= quantiles[2])

# Afficher la distribution filtrée avec un histogramme et une courbe lissée
ggplot(mean_assets_per_fund_filtered, aes(x = mean_assets)) +
  geom_histogram(binwidth = 100000, fill = "lightgreen", color = "black", aes(y = ..density..)) +
  geom_density(alpha = 0.4, fill = "yellow") +
  labs(title = "Distribution du nombre moyen d'actifs en portefeuille par fonds (sans valeurs extrêmes)",
       x = "Nombre moyen d'actifs",
       y = "Fréquence")


```
## 4.2 Non ESG

```{r}
noESG_Funds_Holdings_All_actifs <- noESG_Funds_Holdings_All
```

```{r}
# Calculer la moyenne du nombre d'actifs par année et par fonds
mean_assets_per_year_per_fund_noESG <- noESG_Funds_Holdings_All_actifs %>%
  group_by(fund_Isin, year = lubridate::year(date)) %>%
  summarise(mean_assets = mean(quantity))

# Calculer la moyenne du nombre d'actifs par fonds sur toutes les années
mean_assets_per_fund_noESG <- mean_assets_per_year_per_fund_noESG %>%
  group_by(fund_Isin) %>%
  summarise(mean_assets = mean(mean_assets))

# Afficher la distribution avec un histogramme et une courbe lissée
ggplot(mean_assets_per_fund_noESG, aes(x = mean_assets)) +
  geom_histogram(binwidth = 1000000, fill = "brown", color = "black", aes(y = ..density..)) +
  geom_density(alpha = 0.4, fill = "yellow") +
  labs(title = "Distribution du nombre moyen d'actifs en portefeuille par fonds (noESG)",
       x = "Nombre moyen d'actifs",
       y = "Fréquence")


```


```{r}

# Calculer la moyenne du nombre d'actifs par année et par fonds
mean_assets_per_year_per_fund_noESG <- noESG_Funds_Holdings_All_actifs %>%
  group_by(fund_Isin, year = lubridate::year(date)) %>%
  summarise(mean_assets = mean(quantity))

# Calculer la moyenne du nombre d'actifs par fonds sur toutes les années
mean_assets_per_fund_noESG <- mean_assets_per_year_per_fund_noESG %>%
  group_by(fund_Isin) %>%
  summarise(mean_assets = mean(mean_assets))

# Définir les quantiles pour exclure les valeurs extrêmes (par exemple, 2.5 % et 97.5 %)
lower_quantile <- 0.025
upper_quantile <- 0.975

# Calculer les quantiles du nombre moyen d'actifs par fonds
quantiles <- quantile(mean_assets_per_fund_noESG$mean_assets, c(lower_quantile, upper_quantile))

# Filtrer les données pour exclure les valeurs extrêmes
mean_assets_per_fund_filtered_noESG <- mean_assets_per_fund_noESG %>%
  filter(mean_assets >= quantiles[1] & mean_assets <= quantiles[2])


# Afficher la distribution filtrée avec un histogramme et une courbe lissée
ggplot(mean_assets_per_fund_filtered_noESG, aes(x = mean_assets)) +
  geom_histogram(binwidth = 100000, fill = "brown", color = "black", aes(y = ..density..)) +
  geom_density(alpha = 0.5, fill = "yellow") +
  labs(title = "Distribution du nombre moyen d'actifs en portefeuille par fonds (sans valeurs extrêmes, no ESG)",
       x = "Nombre moyen d'actifs",
       y = "Fréquence")
```
```{r}
# Premier ensemble de données
plot1 <- ggplot(mean_assets_per_fund_filtered_noESG, aes(x = mean_assets)) +
  geom_histogram(binwidth = 100000, fill = "brown", color = "black", aes(y = ..density..)) +
  geom_density(alpha = 0.5, fill = "brown") +
  labs(title = "Distribution du nombre moyen d'actifs en portefeuille par fonds (sans valeurs extrêmes, no ESG)",
       x = "Nombre moyen d'actifs",
       y = "Fréquence")

# Deuxième ensemble de données
plot2 <- ggplot(mean_assets_per_fund_filtered, aes(x = mean_assets)) +
  geom_histogram(binwidth = 100000, fill = "lightgreen", color = "black", aes(y = ..density..)) +
  geom_density(alpha = 0.4, fill = "green") +
  labs(title = "Distribution du nombre moyen d'actifs en portefeuille par fonds (sans valeurs extrêmes)",
       x = "Nombre moyen d'actifs",
       y = "Fréquence")

# Superposition des graphiques
plot1 + geom_histogram(data = mean_assets_per_fund_filtered, binwidth = 100000, fill = "lightgreen", color = "black", aes(y = ..density..)) +
  geom_density(data = mean_assets_per_fund_filtered, alpha = 0.4, fill = "green") +
  theme(legend.position = "none")  # Pour éviter la duplication de la légende

```
# 5. Profils sectoriels des portefeuilles ESG vs Traditionnels

## 5.1 Profils sectoriels ESG

```{r}
unique_values <- unique(Covalence_AllData$`GICS industry group`)
print(unique_values)
```


